【裁判字號】    95,家救,83
【裁判日期】    950814
【裁判案由】    訴訟救助
【裁判全文】
臺灣高雄地方法院民事裁定              95年度家救字第83號
聲  請  人  丙○○
相  對  人  甲○○
            乙○○
            丁○○
兼上三人之
法定代理人  戊○○
上聲請人就其與相對人間否認子女事件，聲請訴訟救助，本院裁
定如下：
  主  文
准予訴訟救助。
  理  由
一、按當事人無資力支出訴訟費用者，法院應依聲請，以裁定准
    予訴訟救助，但顯無勝訴之望者，不在此限；民事訴訟法第
    107 條第1 項定有明文。又經法律扶助基金會分會准予法律
    扶助之無資力者，其於訴訟程序中，向法院聲請訴訟救助時
    ，應准予訴訟救助，但另有不符法律扶助事實之證明者，不
    在此限，亦為法律扶助法第62條所明定。
二、查本件聲請人以其與相對人間否認子女事件（本院現繫屬案
    號：95年度家補字第370 號），因無資力支出訴訟費用，且
    非顯無勝訴之望，聲請訴訟救助，業據其提出財團法人法律
    扶助基金會高雄分會（下稱法律扶助基金會高雄分會）准予
    法律扶助審查表1 份為證，並經本院另依職權調閱聲請人財
    產所得資料，查明聲請人94年度薪資所得僅為新臺幣（下同
    ）123,703 元，且其名下除有一部82年份汽車之外，別無其
    他財產或可增加孳息之租金收入、投資等情，此有稅務電子
    閘門財產所得調件明細表1 份在卷可稽，又聲請人因案自95
    年3 月1 日起入監服刑，刑期須至97年2 月20日止，復有臺
    灣高等法院被告前案紀錄表在卷可稽，聲請人在監期間顯難
    增加財產所得，亦堪肯認，並參酌法律扶助基金會高雄分會
    審查聲請人之資力能力，認定其符合司法院95年1 月9 日院
    台廳司四字第09500086 4號函核定通過之「財團法人法律扶
    助基金會受法律扶助者無資力認定標準」第3 條第1 項2 款
    規定之無資力資格，因而准予法律扶助等事證，可認聲請人
    主張其無資力支出上開否認子女事件訴訟費用乙節，應可採
    信。又聲請人以其與相對人戊○○為夫妻，相對人戊○○自
    83年5 、6 月間離家，多年來音訊全無，其於95年2 月間入
    監服刑前向戶政機關申請戶籍謄本始獲悉相對人戊○○另與
    第三人生育相對人甲○○、乙○○、丁○○之情，依民法第
    1063條第2 項規定提起否認子女之訴，由形式審查復非顯無
    勝訴之望。從而，本件聲請人聲請訴訟救助，符合前揭民事
    訴訟法第107 條第1 項及法律扶助法第62條規定，應予准許
    。
三、依民事訴訟法第220條規定，裁定如主文。
中    華    民    國    95    年    8     月    14    日
                  家事法庭法  官  陳淑卿
正本係照原本作成。
如對本裁定抗告須於裁定送達後10日內向本院提出抗告狀，並繳
納裁判費新台幣1,000 元。
中    華    民    國    95    年    8     月    14    日
                          書記官  許麗珠


司法院資訊處製作；財團法人民間司法改革基金會備份。
